臺灣新竹地方法院刑事宣示判決筆錄　　　　　　　　　九十二年度易字第五二一號
　　公　訴　人　臺灣新竹地方法院檢察署檢察官
　　被　　　告　甲○○
　　指定辯護人　本院公設辯護人　乙○○
右列被告因違反毒品危害防制條例一案（起訴案號：九十二年度毒偵字第八二八號）
，及移送併案審理（九十二年度毒偵字第一一二七號、九十三年度毒偵字第一００四
、九八七、一一九五、一００七號），於中華民國九十三年十二月三十一日下午四時
在本院第五法庭宣示判決，出席職員如左：
法官起立朗讀判決主文、犯罪事實要旨、處罰條文、附記事項，及告以上訴限制、期
間並提出上訴狀之法院，且諭知記載其內容：
一、主      文：
甲○○連續施用第二級毒品，累犯，處有期徒刑捌月。
扣案之第二級毒品安非他命（含包裝塑膠袋共重零點貳公克），沒收銷燬之；吸食器
貳組、吸管壹支，均沒收。
二、犯罪事實要旨：
    (一)、甲○○前於民國八十八年間因違反毒品危害防制條例案件，經本院以八十八
        年度竹東簡字第一一０號刑事判決判處有期徒刑四月確定，於八十九年十月
        十六日執行完畢。甲○○復於八十九年間，因竊盜案件及違反毒品危害防制
        條例之施用第一、二級毒品案件，經本院以八十九年度易字第一０三三號、
        八十九年度訴字第六三六號刑事判決分別判處有期徒刑七月、七月及五月確
        定，並經本院以九十一年度聲字第九二九號刑事裁定定應執行刑為有期徒刑
        一年三月確定，甲○○又於九十年間因贓物案件，經本院九十年度訴字第六
        七一號刑事判決判處有期徒刑五月確定，並與前開定執行刑部分合併執行，
        於九十二年三月七日縮短刑期假釋出獄交付保護管束，於九十二年七月三十
        一日假釋期滿執行完畢。
　　(二)、甲○○前因施用第二級毒品安非他命案件，經依本院以八十七年度毒聲字第
        六三號裁定送觀察、勒戒後，因無繼續施用毒品之傾向，由臺灣新竹地方法
        院檢察署檢察官於八十七年八月十八日以八十七年度偵字第三二六０號不起
        訴處分確定，復因連續施用第二級毒品案件，經本院以八十八年度毒聲字第
        三號裁定送觀察、勒戒後，認有繼續施用毒品之傾向，經臺灣新竹地方法院
        檢察署檢察官以八十八年度偵緝字第一四０號聲請裁定送強制戒治並提起公
        訴，經本院以八十八年度竹東簡字第一一０號刑事簡易判決判處有期徒刑四
        月確定，強制戒治部分則由本院以八十八年度毒聲字第八六六號裁定令入戒
        治處所施以強制戒治，嗣經本院以八十八年度毒聲字第一九０一號裁定停止
        戒治，於八十九年四月三十日停止戒治交付保護管束期滿，再因連續施用第
        一、二級毒品案件，經臺灣新竹地方法院檢察署檢察官以八十九年度毒偵字
        第二五五九號聲請裁定送強制戒治並提起公訴，由本院以八十九年度毒聲字
        第二八０四號裁定令入戒治處所施以強制戒治，復經本院九十年度毒聲字第
        一五九五號裁定停止戒治，於九十一年三月二十四日停止戒治交付保護管束
        期滿，刑事案件部分並經本院於九十年四月三十日以八十九年度訴字第六三
        六號刑事判決分別判處有期徒刑七月、五月，並定應執行刑為有期徒刑十一
        月確定。
    (三)、詎甲○○於前案強制戒治執行完畢釋放後五年內，猶不知戒絕，復基於施用
        第二級毒品安非他命之概括犯意，自九十二年五月份某日起至九十三年九月
        二日止，分別於下列時、地，連續施用第二級毒品安非他命：
      一自九十二年五、六月份某日起至九十二年十一月二十四日或二十五日止，在
        新竹縣橫山鄉○○村○○路○段二八二巷二號住處或新竹縣竹東鎮○○路○
        段一六五號三樓甲○○姐姐住處，以將第二級毒品安非他命放入玻璃球吸食
        器內以火燒烤，用吸管吸食燃燒所產生煙霧之方式，非法施用第二級毒品安
        非他命多次，嗣於九十二年十一月二十七日下午二時五十分許，為警在其姐
        前揭住處查獲，並扣得吸食器二組、吸管一支（以臺灣新竹地方法院檢察署
        九十二年度毒偵字第一一二七號移送併案審理）。
　    二於九十二年七月十四日因執行保護管束定期向臺灣新竹地方法院檢察署觀護
        人室報到採集尿液檢體時起回溯前九十六小時內之某時，於不詳處所，以前
        揭一之方式非法施用第二級毒品安非他命，經臺灣新竹地方法院檢察署觀護
        人室將其尿液檢體送驗呈安非他命類（安非他命、甲基安非他命）陽性反應
        。
      三於九十三年四月二十二日下午二時四十分許警局採尿時起回溯前九十六小時
        內某時，在新竹縣竹東鎮○○街八十五號四樓丙○○住處，以前揭一之方式
        非法施用第二級毒品，嗣為桃園縣政府警察局大園分局員警於九十三年四月
        二十一日下午四時五十分許持搜索票至丙○○新竹縣竹東鎮○○街八十五號
        四樓住處執行搜索時查獲（以臺灣新竹地方法院檢察署九十三年度毒偵字第
        一００四號移送併案審理，並查獲第二級毒品安非他命（含包裝塑膠袋共重
        ０‧二公克）
      四於九十三年六月二十四日晚上七時三十分許警局採尿時起回溯前九十六小時
        內某時，在住處以前揭一之方式非法施用第二級毒品，嗣因其為列管警察機
        關執行出矯治機構毒品人口經新竹縣警察局橫山分局通知定期到場採尿而查
        知上情（以臺灣新竹地方法院檢察署九十三年度毒偵字第九八七號移送併案
        審理）。
      五於九十三年七月二十七日中午十二時十分許警局採尿時起回溯前九十六小時
        內某時，在住處等地以前揭一之方式非法施用第二級毒品，嗣因甲○○因涉
        嫌汽車竊盜、槍砲彈藥刀械管制條例案件經警查獲，在警局採尿送驗後查知
        上情（以臺灣新竹地方法院檢察署九十三年度毒偵字第一一九五號移送併案
        審理）。
      六於九十三年九月二日晚上七時二十分許警局採尿時起回溯前九十六小時內某
        時，在新竹縣竹東鎮友人陳國強住處等地以前揭一之方式非法施用第二級毒
        品，嗣因甲○○與其友人陳國強於九十三年九月二日下午六時許，在新竹縣
        竹東鎮○○路與康寧街口涉嫌騎乘失竊機車時，為現場埋伏之新竹縣警察局
        竹東分局員警當場逮捕查獲採尿。（以臺灣新竹地方法院檢察署九十三年度
        毒偵字第一００七號移送併案審理）。
三、處罰條文：
    毒品危害防制條例第十條第二項、第十八條第一項前段，刑法第十一條前段、第
    五十六條、第四十七條、第三十八條第一項第二款。
四、協商判決除有刑事訴訟法第四百五十四條之四第一項第一款於本訊問程序終結前
    ，被告撤銷協商合意或檢察官撤回協商聲請者；第二款被告協商之意思非出於自
    由意志者；第四款被告所犯之罪非第四百五十五條之二第一項所定得以協商判決
    者；第六款被告有其他較重之裁判上一罪之犯罪事實者；第七款法院認應諭知免
    刑或免訴、不受理者情形之一，及違反同條第二項「法院應於協商合意範圍內為
    判決；法院為協商判決所科之刑，以宣告緩刑或二年以下有期徒刑、拘役或罰金
    為限」之規定者外，檢察官與被告均不得上訴。
五、如有前項得上訴之情形，得自收受宣示判決筆錄送達之日起十日內，向本院提出
    上訴書狀，上訴於第二審法院。
中　　　華　　　民　　　國　　九十三　　年　　 十二 　　月　　三十一　　日
                                        臺灣新竹地方法院刑事第二庭
                                            書  記  官  鄭  明  枝
                                            審判長法官  林  秋  宜
右正本證明與原本無異。
                                            書  記  官  鄭  明  枝
中　　　華　　　民　　　國　　九十三　　年　　 十二 　　月　　三十一　　日
